【裁判字號】    90,易,81
【裁判日期】    900315
【裁判案由】    毒品危害防制條例
【裁判全文】
臺灣板橋地方法院刑事判決                              九十年度易字第八一號
    公  訴  人  臺灣板橋地方法院檢察署檢察官
    被      告  甲○○
右列被告因違反毒品危害防制條例案件，經檢察官提起公訴（八十九年度毒偵字第六
四一ｏ號），本院判決如左：
    主  文
甲○○持有第一級毒品，累犯，處有期徒刑肆月，如易科罰金，以新台幣玖佰元即銀
元參佰元折算壹日，扣案海洛因（淨重零點零捌公克，包裝重零點貳壹公克）沒收銷
燬之。
    事  實
一、甲○○曾於民國八十三年間因違反麻醉藥品管理條例案件，經台灣台北地方法院
    於八十四年三月一日判處有期徒刑六月確定，於八十四年十一月二十一日因易勞
    改繳罰金執行完畢。詎仍不知悔改，復基於持有第一級毒品海洛因之犯意，於八
    十九年九月二十五日持有第一級毒品海洛因（淨重零點零八公克，包裝重零點二
    一公克），嗣於八十九年九月二十五日十七時許，在其臺北縣三重市○○街一三
    二號一樓住處，為警起獲其持有之第一級毒品海洛因乙包（淨重零點零八公克，
    包裝重零點二一公克），而查獲上情。
二、案經臺北市政府警察局信義分局移送臺灣板橋地方法院檢察署檢察官偵查起訴。
    理  由
一、訊據被告矢口否認有持有第一級毒品海洛因之犯行，辯稱該包海洛因是陳桂男撿
    到的，伊未碰過該包海洛因，伊知道該包粉末是海洛因就叫陳桂男丟掉云云。惟
    查，右揭犯罪事實，業據被告於警局初訊及檢察官偵查中坦承不諱（見偵卷第九
    頁反面、第三十九頁反面），並經證人即同時為警查獲之陳桂男於警訊時及偵查
    中證稱在卷（見偵卷第十三頁反面、第三十九頁反面），足見被告所辯無非事後
    避重就輕卸責之詞，委無可採。又扣案上揭毒品經檢驗結果確為第一級毒品海洛
    因，亦有法務部調查局鑑定通知書附於偵卷可稽。本件事證明確，被告犯行洵堪
    認定，應予依法論科。
二、核被告所為，係犯毒品危害防制條例第十一條第一項之持有第一級毒品罪。次查
    ，被告有如事實欄所述之前科，甫於八十四年十一月二十一日因易勞改繳罰金執
    行完畢，此有台灣高等法院檢察署刑案紀錄簡覆表附卷可稽，其於五年內再犯本
    件有期徒刑以上之罪，為累犯，應依法加重其刑。末查，被告行為後，刑法第四
    十一條業於九十年一月四日修正為「犯最重本刑為五年以下有期徒刑以下之刑之
    罪，而受六月以下有期徒刑或拘役之宣告，因身體、教育、職業、家庭之關係或
    其他正當事由，執行顯有困難者，得以一元以上三元以下折算一日，易科罰金。
    但確因不執行所宣告之刑，難收矯正之效，或難以維持法秩序者，不在此限。」
    「併合處罰之數罪，均有前項情形，其應執行之刑逾六月者，亦同。」並於同年
    月十日公布施行，於同年月十二日生效，比較新舊法之規定，以變更後之新法對
    被告有利，依刑法第二條第一項前段之規定，自應適用裁判時之新法。爰審酌被
    告之素行、犯罪之動機、手段、目的、所生危害及犯後態度等一切情狀，量處如
    主文所示之刑，並諭知易科罰金之折算標準，以示懲儆。至扣案第一級毒品海洛
    因乙包（淨重零點零八公克，包裝重零點二一公克），爰依毒品危害防制條例第
    十八條第一項前段之規定，併予宣告沒收銷燬之。
據上論斷，應依刑事訴訟法第二百九十九條第一項前段，毒品危害防制條例第十一條
第一項、第十八條第一項前段，刑法第十一條前段、第四十七條、第二條第一項前段
、修正刑法第四十一條，罰金罰鍰提高標準條例第二條，現行法規所定貨幣單位折算
新台幣條例第二條，判決如主文。
本案經檢察官謝岳龍到庭執行職務。
中        華        民        國      九十    年    三    月    十五    日
                                      臺灣板橋地方法院刑事第五庭
                                          法  官  呂 安 樂
右正本證明與原本無異
如不服本判決，應於判決送達後十日內向本院提出上訴狀 (應附繕本) ，上訴於臺灣
高等法院。
                                          書記官  江  文  彬
中        華        民        國      九十    年    三    月    十五    日
附錄本案論罪科刑法條全文：
毒品危害防制條例第十一條
持有第一級毒品者，處三年以下有期徒刑、拘役或新台幣五萬元以下罰金。
持有第二級毒品者，處二年以下有期徒刑、拘役或新台幣三萬元以下罰金。
持有專供製造或施用毒品之器具者，處一年以下有期徒刑、拘役或新台幣一萬元以下
罰金。


司法院資訊處製作；財團法人民間司法改革基金會備份。
